Config:
  hfst:
    Gen: ../../../src/generator-dict-gt-norm.hfst
    Morph: ../../../src/analyser-dict-gt-norm.hfst
  xerox:
    Gen: ../../../src/generator-dict-gt-norm.xfst
    Morph: ../../../src/analyser-dict-gt-norm.xfst
    App: lookup

Tests:

  Verb - kavnâdâttâđ: 
    kavnâđâttâđ+V+Inf: kavnâdâttâđ
    kavnâđâttâđ+V+Ind+Prs+Sg1: kavnâdâđâm
    kavnâđâttâđ+V+Ind+Prs+Sg2: kavnâdâđah
    kavnâđâttâđ+V+Ind+Prs+Sg3: kavnâdât
    kavnâđâttâđ+V+Ind+Prs+Du1: kavnâđâtteen
    kavnâđâttâđ+V+Ind+Prs+Du2: kavnâđâtvettee
    kavnâđâttâđ+V+Ind+Prs+Du3: kavnâđâttâv
    kavnâđâttâđ+V+Ind+Prs+Pl1: kavnâđâttâp
    kavnâđâttâđ+V+Ind+Prs+Pl2: kavnâđâtvetteđ
    kavnâđâttâđ+V+Ind+Prs+Pl3: kavnâđâtteh
    kavnâđâttâđ+V+Ind+Prt+Sg1: kavnâđâttim
    kavnâđâttâđ+V+Ind+Prt+Sg2: kavnâđâttih
    kavnâđâttâđ+V+Ind+Prt+Sg3: kavnâđâđâi
    kavnâđâttâđ+V+Ind+Prt+Du1: kavnâđâđáim
    kavnâđâttâđ+V+Ind+Prt+Du2: kavnâđâđáid
    kavnâđâttâđ+V+Ind+Prt+Du3: kavnâđâđáin
    kavnâđâttâđ+V+Ind+Prt+Pl1: kavnâđâđâim
    kavnâđâttâđ+V+Ind+Prt+Pl2: kavnâđâđâid
    kavnâđâttâđ+V+Ind+Prt+Pl3: kavnâđâttii
    kavnâđâttâđ+V+Cond+Prs+Sg1: kavnâđâđâččim
    kavnâđâttâđ+V+Cond+Prs+Sg2: kavnâđâđâččih
    kavnâđâttâđ+V+Cond+Prs+Sg3: kavnâđâđâččij
    kavnâđâttâđ+V+Cond+Prs+Du1: kavnâđâđâččáim
    kavnâđâttâđ+V+Cond+Prs+Du2: kavnâđâđâččáid
    kavnâđâttâđ+V+Cond+Prs+Du3: kavnâđâđâččáin
    kavnâđâttâđ+V+Cond+Prs+Pl1: kavnâđâđâččijm
    kavnâđâttâđ+V+Cond+Prs+Pl2: kavnâđâđâččijd
    kavnâđâttâđ+V+Cond+Prs+Pl3: kavnâđâđâččii
    kavnâđâttâđ+V+Imprt+Sg2: kavnâđât
    kavnâđâttâđ+V+Imprt+Sg3: kavnâđâđos
    kavnâđâttâđ+V+Imprt+Du1: kavnâđâttoon
    kavnâđâttâđ+V+Imprt+Du2: kavnâđâttee
    kavnâđâttâđ+V+Imprt+Du3: kavnâđâttoos
    kavnâđâttâđ+V+Imprt+Pl1: kavnâđâttoop
    kavnâđâttâđ+V+Imprt+Pl2: kavnâđâttâđ
    kavnâđâttâđ+V+Imprt+Pl3: kavnâđâttoos
    kavnâđâttâđ+V+Ind+Prs+ConNeg: kavnâđât
    kavnâđâttâđ+V+Ind+Prt+ConNeg: kavnâđâttâm
    kavnâđâttâđ+V+Cond+Prs+ConNeg: kavnâđâđâččii
    kavnâđâttâđ+V+PrsPrc: kavnâđâttee
    kavnâđâttâđ+V+PrfPrc: kavnâđâttâm
    kavnâđâttâđ+V+Actio+Nom: kavnâđâttâm
    kavnâđâttâđ+V+Actio+Ess: kavnâđâtmin
    kavnâđâttâđ+V+Actio+Loc: kavnâđâtmist
    kavnâđâttâđ+V+Actio+Ill: kavnâđâtmân
    kavnâđâttâđ+V+Actio+Com: kavnâđâđâdijn
    kavnâđâttâđ+V+VAbess: kavnâđâthánnáá
